臺灣桃園地方法院刑事判決　　　　　　　 96年度訴字第892號
公　訴　人　臺灣桃園地方法院檢察署檢察官
被　　　告　甲○○
　　　　　　　　　　弄13號
指定辯護人　本院公設辯護人乙○○
上列被告因違反槍砲彈藥刀械管制條例案件，經檢察官提起公訴
（96年度偵字第4580號），本院判決如下：
    主  文
甲○○未經許可持有可發射子彈具有殺傷力之改造玩具手槍，累
犯，處有期徒刑參年陸月，併科罰金新臺幣拾萬元，罰金如易服
勞役，以新台幣貳仟元折算壹日。
扣案仿COLT廠半自動改造玩具手槍壹支（含彈匣壹個）（槍枝管
制編號：0000000000號）沒收。
    事  實
一、甲○○前於民國八十六年間因違反肅清煙毒條例、麻醉藥品
    管理條例案件，經本院判處有期徒刑三年六月、六月，應執
    行有期徒刑三年十月，經上訴台灣高等法院，經該院於八十
    七年間駁回上訴而確定，送監執行，執行中經假釋，於九十
    一年七月二十五日假釋期滿，未經撤銷假釋，未執行之刑以
    已執行論而執行完畢（構成累犯）；又於九十四年間因施用
    毒品案件，經本院判處有期徒刑七月、六月，應執行有期徒
    刑十月確定，於九十五年九月二十五日縮短刑期執行完畢（
    構成累犯）。
二、甲○○明知其姓名為「鄭紹鴻」（鄭紹鴻部分由檢察官另案
    偵查中）之成年友人所持有之仿COLT廠半自動手槍製造已換
    裝土造金屬槍管改造而成之可發射子彈具有殺傷力之改造玩
    具手槍一把（含彈匣一個）（槍枝管制編號：0000000000號
    ），屬槍砲彈藥刀械管制條例管制之槍枝，非經中央主管機
    關許可，不得持有，因於九十三年夏季某日某時許，在桃園
    縣楊梅鎮○○路附近某處，發現其當時所駕駛之車輛上留有
    「鄭紹鴻」前因搭乘該車輛而遺留之上開槍枝一把，甲○○
    為能於日後將該槍枝返還「鄭紹鴻」，竟基於未經許可持有
    具有殺傷力改造玩具手槍之犯意，於上開時、地，取得該可
    發射子彈具有殺傷力之改造玩具手槍一把（含彈匣一個），
    旋即並將該槍持往其位於桃園縣楊梅鎮○○里○鄰○○○路
    二巷一三弄一三號住處及住處附近之防火巷逃生梯下方等處
    藏匿，並自斯時起，至九十六年二月十九日十六時三十分許
    止，未經許可持有之。嗣因曾於九十三年年底某日，在其住
    處看過其持有該槍之姓名為「陳新龍」之成年友人欲向其借
    用該槍，其遂攜該槍於九十六年二月十九日十六時三十分許
    ，前往桃園縣楊梅鎮○○街一二號前等候陳新龍時，為巡邏
    員警發現有異而上前盤查當場查獲，並在其所著上衣口袋內
    扣得前揭改造手槍一枝。
三、案經桃園縣政府警察局楊梅分局報由台灣桃園地方法院檢察
    署檢察官偵查起訴。
    理  由
一、上開犯罪事實，業據被告甲○○於九十六年四月四日檢察官
    訊問及本院審理時坦承不諱，並有上開其持有之仿COLT廠半
    自動改造玩具手槍一把（含彈匣一個）（槍枝管制編號：00
    00000000號）扣案；桃園縣政府警察局槍枝初步檢視報告表
    一份及所附槍枝照片四張在卷足證。扣案之改造玩具手槍一
    支，經送內政部警政署刑事警察局鑑定，鑑定結果為：送鑑
    改造手槍一枝（槍枝管制編號：0000000000號），認係仿
    COLT 廠 半自動手槍製造之槍枝，換裝土造金屬槍管而成之
    改造手槍，機械性能良好，可擊發適用之子彈，認具殺傷力
    等情，亦有該局九十六年三月二十六日刑鑑字第0960036761
    號槍彈鑑定書一份附卷可稽。被告於上開時、地，取得上開
    槍枝，而自斯時起，至九十六年二月十九日十六時三十分許
    止，持有上開具有殺傷力之槍枝之事實已明。
二、被告雖於九十六年二月十九日警詢及九十六年二月十九日檢
    察官訊問時均陳稱：扣案槍枝是我從玩具店買來玩具模型槍
    後，向綽號「阿輝」之友人借鑽床打通槍管改造而來云云，
    然查，被告此部分所陳「阿輝」之人，不但無法提供其姓名
    、年籍以供調查，且改造槍枝並非易事，除需有一定之專業
    知識外，尚須有特定之工具，而被告雖有事實欄所載前案情
    形，有台灣高等法院被告全國前案紀錄表一份在卷，然無任
    何違反槍砲彈藥刀械管制條例前科，則被告是否具備此等知
    識，已有疑義，參以被告於警詢時雖稱其向「阿輝」借鑽床
    改造云云，然其對該鑽床之型式、大小，以至如何操作該鑽
    床車通槍管等細節，均未加以描述，而僅空泛答稱以鑽床改
    造槍枝云云，且本案除未扣得該鑽床，亦無任何可供改造槍
    枝之工具扣案，而被告於九十六年四月四日檢察官訊問即已
    改稱：扣案槍枝是「鄭紹鴻」遺留在我車上，並非我所改造
    等情，已明確指出「鄭紹鴻」之人以供檢察官另案偵查，且
    於本院審理時亦為一致之陳述，是此部分自應以被告於九十
    六年四月四日檢察官訊問及於本院審理時所陳為可採信，應
    認被告係單純持有上開槍枝，檢察官亦起訴認被告僅係犯持
    有改造槍枝罪嫌，而未起訴被告製造槍枝罪嫌，一併敘明。
三、本件事證明確，被告犯行洵堪認定。
四、論罪科刑：
(一)、按未經許可持有槍砲、彈藥、刀械等罪，其持有之繼續，為
    行為之繼續，並非狀態之繼續，故一經持有，其犯罪即告成
    立，但其完結，須繼續至持有行為終了時為止，其間法律縱
    有變更，因其行為繼續實施至新法施行以後，即應適用新法
    ，尚無行為後法律變更之可言，不生新舊法比較適用之問題
    （最高法院八十八年度台上字第二九六八號、九十五年度台
    上字第二二五○號判決意旨參考）。本件被告最初持有槍枝
    之時間為九十三年夏季某日，雖係在槍砲彈藥刀械管制條例
    於九十四年一月二十六日修正公布施行前，亦係在刑法於九
    十五年七月一日修正公布施行前，然其持有行為繼續至九十
    六年二月十九日十六時三十分許始被查獲，其持有行為之終
    了既在槍砲彈藥刀械管制條例及刑法修正公布施行後，自無
    行為後法律變更可言，無庸為新舊法律之比較適用，合先敘
    明。核被告所為，係犯槍砲彈藥刀械管制條例第八條第四項
    之未經許可持有可發射子彈具有殺傷力之改造玩具手槍罪，
    公訴人認被告係犯修正前槍砲彈藥刀械管制條例第十一條第
    四項之罪，此部分起訴法條尚有未洽，應予變更。
(二)、按受有期徒刑之執行完畢後，五年以內再犯有期徒刑以上之
    罪者，為累犯，加重本刑至二分之一，刑法第四十七條定有
    明文。槍砲彈藥刀械管制條例第九條第三項之未經許可無故
    持有魚槍罪，其持有之繼續，為行為之繼續，而非狀態之繼
    續，亦即一經非法持有魚槍，該罪雖告成立，但其完結，須
    繼續至持有行為終了時為止。而犯該條項之罪，有無累犯之
    適用，自亦應以其持有行為終了時，是否在前案受有期徒刑
    執行完畢後五年以內以決之；又寄藏獵槍罪屬行為繼續之繼
    續犯，其寄藏伊始至查獲為止，犯罪行為均在繼續中，其違
    法性及可罰性亦未可終止，上訴人所為寄藏犯行橫跨前案有
    期徒刑執行完畢之前後，既未逾五年，仍屬累犯，原判決並
    無適用法則不當之違法。（最高法院八十一年度台非字第一
    八一號、八十九年度台上字第三九二號判決參考）。查被告
    甲○○前於八十六年間因違反肅清煙毒條例、麻醉藥品管理
    條例案件，經本院判處有期徒刑三年六月、六月。應執行有
    期徒刑三年十月，經上訴台灣高等法院，經該院於八十七年
    間駁回上訴而確定，送監執行，執行中經假釋，於九十一年
    七月二十五日假釋期滿，未經撤銷假釋，未執行之刑以已執
    行論而執行完畢；又於九十四年間因施用毒品案件，經本院
    判處有期徒刑七月、六月，應執行有期徒刑十月確定，於九
    十五年九月二十五日縮短刑期執行完畢，此有台灣桃園地方
    法院檢察署刑案資料查註紀錄表、台灣高等法院被告前案紀
    錄表各一份在卷可稽。其於受前開有期徒刑執行完畢後，五
    年內再故意犯本件有期徒刑以上之刑之罪，為累犯，應依刑
    法第四十七條第一項規定，依法加重其刑。
(三)、爰審酌被告有上開前科情形，素行非佳，其本案持有具有殺
    傷力之改造手槍一枝，數量非多，其犯後坦承之態度等一切
    情狀，量處如主文所示之刑，並依刑法第四十二條第三項前
    段規定，諭知罰金刑部分之易服勞役折算標準。
(四)、扣案可發射子彈具有殺傷力之改造玩具手槍一把（含彈匣一
    個）（槍枝管制編號：0000000000號）屬違禁物，依刑法第
    三十八條第一項第一款之規定，宣告沒收。扣案之土造子彈
    三顆，經鑑定試射後，認均不具殺傷力，均非屬違禁物，有
    上引之內政部警政署刑事警察局鑑定書可證，不得宣告沒收
    。
據上論斷，應依刑事訴訟法第二百九十九條第一項前段，槍砲彈
藥刀械管制條例第八條第四項，刑法第十一條前段、第四十七條
第一項、第四十二條第三項前段、第三十八條第一項第一款，判
決如主文。
本案經檢察官徐文豪到庭執行職務。
中　　華　　民　　國　　96　　年　　6 　　月　　14　　日
                     刑事第三庭審判長法  官  謝順輝
                                     法  官  鄭吉雄
                                     法  官  尹  良
上正本證明與原本無異。
如不服本判決，應於判決送達後10日內向本院提出上訴狀 (應附
繕本)， 上訴於臺灣高等法院。
                                     書記官  廖宜政
中　　華　　民　　國　　96　　年　　6 　　月　　14　　日
附錄：論罪科刑法條
槍砲彈藥刀械管制條例第8條
未經許可，製造、販賣或運輸鋼筆槍、瓦斯槍、麻醉槍、獵槍、
空氣槍或第4 條第1 項第1 款所定其他可發射金屬或子彈具有殺
傷力之各式槍砲者，處無期徒刑或5 年以上有期徒刑，併科新臺
幣1 千萬元以下罰金。
未經許可，轉讓、出租或出借前項所列槍枝者，處5 年以上有期
徒刑，併科新臺幣1 千萬元以下罰金。
意圖供自己或他人犯罪之用，而犯前二項之罪者，處無期徒刑或
 7 年以上有期徒刑，併科新臺幣 1 千萬元以下罰金。
未經許可，持有、寄藏或意圖販賣而陳列第1 項所列槍枝者，處
3 年以上10年以下有期徒刑，併科新臺幣700 萬元以下罰金。
第1 項至第3 項之未遂犯罰之。
